---
title: "Microsoft Building Footprints, Distrito Nacional, RD"
output:
  # github_document
  html_document
always_allow_html: true
editor_options: 
  chunk_output_type: console
---

```{r setup, include=FALSE}
knitr::opts_chunk$set(echo = TRUE)
output_type <- rmarkdown:::parse_yaml_front_matter(readLines(knitr::current_input()))$output
```


Superficie (extensión planimétrica) de los techos de edificaciones según barrios del Distrito Nacional, a partir de la base de datos [*Microsoft Building Footprints*](https://www.microsoft.com/en-us/maps/building-footprints) y la división de la [Oficina Nacional de Estadística (ONE) de República Dominicana](https://www.one.gob.do/)

```{r, warning=FALSE, message=FALSE}
library(sf)
library(stars)
library(sp)
library(tidyverse)
library(raster)
library(exactextractr)
library(tmap)
library(leaflet)
library(DT)
library(kableExtra)
library(rgrass7)
source('wrap_labels.R')
```


```{r, eval=FALSE}
# sf_use_s2(FALSE)
bp <- st_read('BPCenso2010.shp') #ONE
bpdn <- bp %>% filter(PROV == '01' & MUN == '01')
plot(bpdn)
st_write(bpdn, 'barrios_DN_ONE.gpkg')
```


```{r, eval=F}
mb <- st_read('Dominican Republic.geojsonl') #Microsoft Buildings (MB)
st_crs(mb) <- 4326
mbutm <- st_transform(mb, 32619)
mbdn <- st_intersection(bpdn, mbutm)
st_write(mbdn, 'microsoft_buildings_dn_utm.gpkg')
```

## Zonal stats

### sf approach

```{r}
bpdn <- st_read('barrios_DN_ONE.gpkg', quiet = T) #ONE
mbdn <- st_read('microsoft_buildings_dn_utm.gpkg', quiet = T) #MB, DN
zs <- mbdn %>% mutate(area = st_area(geom)) %>%
  group_by(BP) %>% summarise(bldg_area = sum(area), mean_bldg_size = mean(area))
bpdnbldg <- bpdn %>% inner_join(zs %>% st_drop_geometry)
bpdnbldg <- bpdnbldg %>%
  mutate(area = st_area(geom),
         prop_bldg = round(units::drop_units((bldg_area / area )*100), 2),
         mean_bldg_size = round(mean_bldg_size, 2))
# st_write(bpdnbldg, 'barrios_DN_ONE_con_estadisticas_de_tamano_y_proporcion.gpkg')
```

## Tables

```{r}
bpdnbldg_out <- bpdnbldg %>% 
  st_drop_geometry() %>%
  mutate(mean_bldg_size = units::drop_units(mean_bldg_size)) %>% 
  dplyr::select(Barrio = TOPONIMIA,
                `Superf. edif. (%)` = prop_bldg,
                `Tamaño promedio edif. (m2)` = mean_bldg_size) %>%
  arrange(desc(`Superf. edif. (%)`))
if(output_type == 'github_document') {
  bpdnbldg_out %>% 
  kable() %>%
  kable_styling(full_width = TRUE)
} else {
    bpdnbldg_out %>% datatable()
}
```

## Plots

### ggplot2

```{r, out.width='100%'}
bpdnbldg %>% ggplot + aes(fill = prop_bldg, label = TOPONIMIA) + geom_sf(lwd = 0.1) +
  geom_sf_text(size = 1.5) + scale_fill_distiller(palette = "BrBG") + theme_bw()
```

### tmap

```{r, out.width='100%'}
bpdnbldg %>% mutate(TOPONIMIA2 = wrap.labels(TOPONIMIA, 15)) %>%
  
  tm_shape() + tm_fill(col = 'prop_bldg', palette = '-BrBG', title = 'Superficie\nEdificaciones (%)') +
  tm_borders() + tm_text('TOPONIMIA2', size = 0.35)


bpdnbldg %>% mutate(TOPONIMIA2 = wrap.labels(TOPONIMIA, 15)) %>%
  dplyr::select(Barrio = TOPONIMIA2,
                `Superf. edif. (%)` = prop_bldg,
                `Tamaño promedio edif. (m2)` = mean_bldg_size) %>%
  gather(variable, valor, -Barrio, -geom) %>% 
  tm_shape() + tm_fill(col = 'valor', palette = '-BrBG', style = 'jenks') +
  tm_facets('variable', free.scales = T) +
  tm_layout(legend.outside = F, legend.position = c("RIGHT", "TOP")) +
  tm_borders() + tm_text('Barrio', size = 0.35)
```

### leaflet

`r if(output_type == 'github_document') '- Versión interactiva [aquí](https://geofis.github.io/mbf-dn-rd/README.html)'`

```{r, out.width='100%'}
bpdnbldg4326 <- st_transform(bpdnbldg, 4326)
# pal <- colorNumeric(
#   palette = "BrBG",
#   domain = bpdnbldg4326$prop_bldg,
#   reverse = T
# )
pal <- colorBin(
  palette = "BrBG",
  bins = 5,
  domain = bpdnbldg4326$prop_bldg,
  reverse = T
)
bpdnbldg4326 %>% leaflet() %>% 
  addTiles(group = 'OSM') %>%
  addProviderTiles("Esri.NatGeoWorldMap", group="ESRI Mapa") %>%
  addProviderTiles("Esri.WorldImagery", group="ESRI Imagen") %>%
  addProviderTiles("CartoDB.Positron", group= "CartoDB") %>%
  addLayersControl(
    position = 'topleft',
    overlayGroups = 'Superf. edif. (%)<br>Microsoft Buildings',
    baseGroups = c("ESRI Imagen", "OSM", "ESRI Mapa", "CartoDB")) %>%
  addPolygons(group = 'Superf. edif. (%)<br>Microsoft Buildings',
              fillColor = ~pal(prop_bldg), smoothFactor = 0.2, fillOpacity = 0.75,
              stroke = TRUE, weight = 1, color = 'grey', label = ~TOPONIMIA,
              popup = paste0("<b>BP: </b>",
                             bpdnbldg4326$TOPONIMIA,
                             "<br>",
                             "<b>Superf. edif. (%): </b>",
                             bpdnbldg4326$prop_bldg),
              labelOptions = labelOptions(
                style = list("font-weight" = "normal", padding = "3px 8px",
                             textsize = "15px", direction = "auto")),
              highlightOptions = highlightOptions(color = "#10539A",
                                                  weight = 3, fillColor = NA
               ),
              popupOptions = popupOptions(closeOnClick = TRUE)) %>% 
  addLegend("bottomright", pal = pal, values = ~prop_bldg,
    title = "Superf. edif. (%)<br>Microsoft Buildings",
    labFormat = labelFormat(suffix = "%"),
    opacity = 1) %>% 
  setView(
    lat = mean(st_bbox(bpdnbldg4326)[c(2,4)])-0.015,
    lng = mean(st_bbox(bpdnbldg4326)[c(1,3)]), zoom=12) %>% 
  suppressWarnings()






leaflet_base <- bpdnbldg4326 %>% leaflet() %>% 
  addTiles(group = 'OSM') %>%
  addProviderTiles("Esri.NatGeoWorldMap", group="ESRI Mapa") %>%
  addProviderTiles("Esri.WorldImagery", group="ESRI Imagen") %>%
  addProviderTiles("CartoDB.Positron", group= "CartoDB") %>%
  setView(
    lat = mean(st_bbox(bpdnbldg4326)[c(2,4)])-0.015,
    lng = mean(st_bbox(bpdnbldg4326)[c(1,3)]), zoom=12) %>% 
  suppressWarnings()

pal_prop <- colorBin(
  palette = "BrBG",
  bins = 5,
  domain = bpdnbldg4326$prop_bldg,
  reverse = T
)
leaflet_base %>%   addLayersControl(
    position = 'topleft',
    overlayGroups = 'Superf. edif. (%)<br>Microsoft Buildings',
    baseGroups = c("ESRI Imagen", "OSM", "ESRI Mapa", "CartoDB")) %>%
  addPolygons(group = 'Superf. edif. (%)<br>Microsoft Buildings',
              fillColor = ~pal(prop_bldg), smoothFactor = 0.2, fillOpacity = 0.75,
              stroke = TRUE, weight = 1, color = 'grey', label = ~TOPONIMIA,
              popup = paste0("<b>BP: </b>",
                             bpdnbldg4326$TOPONIMIA,
                             "<br>",
                             "<b>Superf. edif. (%): </b>",
                             bpdnbldg4326$prop_bldg),
              labelOptions = labelOptions(
                style = list("font-weight" = "normal", padding = "3px 8px",
                             textsize = "15px", direction = "auto")),
              highlightOptions = highlightOptions(color = "#10539A",
                                                  weight = 3, fillColor = NA
               ),
              popupOptions = popupOptions(closeOnClick = TRUE)) %>% 
  addLegend("bottomright", pal = pal, values = ~prop_bldg,
    title = "Superf. edif. (%)<br>Microsoft Buildings",
    labFormat = labelFormat(suffix = "%"),
    opacity = 1)


pal_taman <- colorBin(
  palette = "BrBG",
  bins = 5,
  domain = bpdnbldg4326$mean_bldg_size,
  reverse = T
)
leaflet_base %>%   addLayersControl(
    position = 'topleft',
    overlayGroups = 'Tamaño medio edif. (m<sup>2</sup>)<br>Microsoft Buildings',
    baseGroups = c("ESRI Imagen", "OSM", "ESRI Mapa", "CartoDB")) %>%
  addPolygons(group = 'Tamaño medio edif. (m<sup>2</sup>)<br>Microsoft Buildings',
              fillColor = ~pal_taman(mean_bldg_size), smoothFactor = 0.2, fillOpacity = 0.75,
              stroke = TRUE, weight = 1, color = 'grey', label = ~TOPONIMIA,
              popup = paste0("<b>BP: </b>",
                             bpdnbldg4326$TOPONIMIA,
                             "<br>",
                             "<b>Tamaño medio edif. (m2): </b>",
                             bpdnbldg4326$prop_bldg),
              labelOptions = labelOptions(
                style = list("font-weight" = "normal", padding = "3px 8px",
                             textsize = "15px", direction = "auto")),
              highlightOptions = highlightOptions(color = "#10539A",
                                                  weight = 3, fillColor = NA
               ),
              popupOptions = popupOptions(closeOnClick = TRUE)) %>% 
  addLegend("bottomright", pal = pal_taman, values = ~mean_bldg_size,
    title = "Tamaño medio edif. (m<sup>2</sup>)<br>Microsoft Buildings",
    labFormat = labelFormat(suffix = "m<sup>2</sup>"),
    opacity = 1)
```


### stars/raster approach

```{r, eval=FALSE}
# bpdn <- st_read('barrios_DN_ONE.gpkg', quiet = T) #ONE
# mbdn <- st_read('microsoft_buildings_dn_utm.gpkg', quiet = T) #MB, DN
resol <- 0.3
template <- st_as_stars(st_bbox(mbdn), dx = resol, dy = resol, values = NA_real_)
mbdns <- st_rasterize(mbdn, template = template)
mbdnr <- as(mbdns, 'Raster')
mbdnr2 <- raster(mbdnr, layer = 1)
rm(template)
gc()
mbdnr_dist <- distance(mbdnr2)
zs <- exact_extract(mbdnr_dist, bpdn, 'mean')
```

### GRASS GIS approach

```{r, eval=FALSE}
bpdn <- st_read('barrios_DN_ONE.gpkg', quiet = T) #ONE
mbdn <- st_read('microsoft_buildings_dn_utm.gpkg', quiet = T) #MB, DN
resol <- 0.3
template <- st_as_stars(st_bbox(mbdn), dx = resol, dy = resol, values = NA_real_)
mbdns <- st_rasterize(mbdn, template = template)
mbdnr <- as(mbdns, 'Raster')
gisdbase <- 'grass' #Base de datos de GRASS GIS
wd <- getwd() #Directorio de trabajo
wd
loc <- initGRASS(gisBase = "/usr/lib/grass78/",
                 home = wd,
                 gisDbase = paste(wd, gisdbase, sep = '/'),
                 location = 'dn',
                 mapset = "PERMANENT",
                 override = TRUE)
gmeta()
execGRASS(
  cmd = 'g.proj',
  flags = c('t','c'),
  georef=filename(mbdnr))
gmeta()
grass_name_mbdnr <- 'microsoft-bldg-dn'
execGRASS(
  cmd = 'r.in.gdal',
  flags = c('overwrite','quiet'),
  parameters = list(
    input = filename(mbdnr),
    output = grass_name_mbdnr
  )
)
execGRASS(
  cmd = 'g.region',
  parameters=list(
    raster = grass_name_mbdnr,
    align = grass_name_mbdnr
  )
)
gmeta()
system('r.grow.distance --help')
execGRASS(
  cmd = 'r.grow.distance',
  flags = c('overwrite','quiet'),
  parameters = list(
    input = grass_name_mbdnr,
    distance = 'distancias'
  )
)
writeVECT(bpdn, 'barrios_parajes_DN_ONE')
execGRASS(
  'g.list',
  flags = 't',
  parameters = list(
    type = c('raster', 'vector')
  )
)
system('r.out.gdal --help')
execGRASS(
  cmd = 'r.out.gdal',
  flags = c('overwrite','quiet'),
  parameters = list(
    input = 'distancias',
    output = 'out/distancias.tif'
  )
)
system('v.rast.stats --help')
execGRASS(
  'v.rast.stats',
  parameters = list(
    map = 'barrios_parajes_DN_ONE',
    raster = 'distancias',
    column_prefix = 'estad_'
  )
)
execGRASS(
  'g.list',
  flags = 't',
  parameters = list(
    type = c('raster', 'vector')
  )
)
# bpdn_de_grass <- readVECT('barrios_parajes_DN_ONE') # Contiene estadisticas
# st_write(bpdn_de_grass, 'barrios_DN_ONE_con_estadisticas.gpkg')
bpdn_de_grass <- st_read('barrios_DN_ONE_con_estadisticas.gpkg')
bpdn_de_grass
```

